臺灣臺南地方法院刑事判決　　　　　　　　　　　　九十三年度訴字第一一九號
　　公　訴　人　臺灣台南地方法院檢察署檢察官
　　被　　　告　乙○○
　　選任辯護人　許富元律師
右列被告因違反槍砲彈藥刀械管制條例案件，經檢察官提起公訴（九十三年度偵字第
八一六六號），本院判決如左：
    主  文
乙○○未經許可，寄藏制式手槍，累犯，處有期徒刑陸年拾月，併科罰金新臺幣伍拾
萬元，罰金如易服勞役，以罰金總額與陸個月之日數比例折算。扣案制式手槍壹支（
槍枝管制編號：0000000000號，含彈匣貳個）、改造手槍壹支（槍枝管制
編號：0000000000號，含彈匣壹個）及土造子彈壹顆均沒收。
    事  實
一、乙○○曾於民國九十一年間，因恐嚇案件，經台灣士林地方法院判處有期徒刑四
    月，甫於九十三年四月十六日，易科罰金執行完畢，猶不知悔改，明知非經中央
    主管機關許可，不得寄藏槍砲彈藥刀械管制條例第四條第一項第一、二款所示之
    槍枝及子彈，仍於八十八、八十九年間之某日，在台北市○○區○道路其所開設
    之茶行內，收受其友人「甲○○」（已死亡）所交付之奧地利制克拉克廠二十六
    型口徑九釐米之制式手槍（槍枝管制編號：0000000000號）一支、仿
    貝瑞塔廠Ｍ９型半自動手槍之改造手槍（槍枝管制編號：0000000000
    號）一支、制式子彈八顆及土造子彈二顆予以寄藏，乙○○明知上開制式手槍及
    子彈係違禁物，竟未經許可，將該槍枝及子彈寄放其所駕駛之車號ＤＮ─一四九
    三號自小客車後車廂內。迄至九十三年八月五日下午三十許，為高雄市政府警察
    局三民第二分局、刑事警察局偵四隊一組、基隆市警察局第四分局，持法院所開
    具之搜索票，在台北縣林口鄉○○路之德展砂石場內，自上開自小客車內搜扣前
    述槍、彈，因而查獲，並扣得前開制式手槍、改造手槍各一支及制式子彈八顆（
    均已試射）、土造子彈二顆（試射一顆，尚餘一顆）。
二、案經高雄市政府警察局三民第二分局報請臺灣臺南地方法院檢察署檢察官偵查起
    訴。
    理  由
一、訊據被告乙○○對於右開事實均供承不諱，並有具殺傷力之克拉克制式手槍一支
    （含彈匣貳個）、仿貝瑞塔改造手槍一支（含彈匣壹個）及制式子彈八顆、土造
    子彈二顆扣案可資佐證，而扣案之槍、彈經送請鑑定，依內政部警政署刑事警察
    局九十三年九月六日刑鑑字第０九三０一七三０七九號槍彈鑑定書所載之鑑定結
    果為：送鑑克拉克手槍壹支（含彈匣貳個，槍枝管制編號：000000000
    0號）認係奧地利ＧＬＯＣＫ廠製二十六型口徑九釐米之制式手槍，機械性能良
    好，可擊發同口徑制式子彈，具殺傷力；送鑑貝瑞塔手槍壹支（槍枝管制編號：
    0000000000號），認係由仿ＢＥＲＥＴＴＡ廠Ｍ９型半自動手槍製造
    之玩具手槍換裝土造金屬滑套及土造金屬槍管改造而成之改造手槍，機械性能良
    好，可供擊發適用子彈使用，認具殺傷力；送鑑子彈壹拾顆，其中捌顆（均經試
    射），認均係口徑九釐米制式子彈，任均具殺傷力，其中貳顆，認係土造子彈，
    距直徑八點九二釐米金屬彈頭，採樣壹顆試射，可擊發，認具殺傷，有該槍、彈
    鑑驗書一份附卷可証，是本案事證明確，被告未經許可，持有上開槍彈之犯行，
    已堪認定。
二、查被告乙○○未經許可，寄藏制式手槍及其他具有殺傷力之手槍，核其所為係犯
    槍砲彈藥刀械管制條例第七條第四項、第十一條第四項之未經許可寄藏制式手槍
    及其他具殺傷力之手槍罪。另被告同時未經許可寄藏制式子彈八顆及土造子彈二
    顆，係犯同法第十二條第四項之未經許可寄藏子彈罪。被告未經許可同時寄藏制
    式手槍、改造手槍及子彈犯行，係以一寄藏行為，同時侵害數法益，屬一行為觸
    犯數罪名之異種想像競合犯，應依刑法第五十五條前段規定，從一重之槍砲彈藥
    刀械管制條例第七條第四項之未經許可寄藏手槍罪論處。又被告寄藏所為之持有
    ，乃寄藏之當然結果，不另論罪。再被告於九十一年間，有如事實欄所載之犯罪
    行為，並於九十三年四月十六日有期徒刑執行完畢，有台灣台南地方法院檢察署
    刑案資料查註紀錄表、台灣高等法院被告全國前案紀錄表在卷可查，雖被告寄藏
    槍彈行為在其上開前科之前，然寄藏行為係犯罪行為之繼續，而非狀態之繼續，
    亦即被告開始寄藏槍彈時，該罪雖告成立，但其完結，須繼續至寄藏終了時為止
    。是被告自八十八年、八十九年間寄藏前開槍彈至行為終了時，即九十三年八月
    五日查獲時，係在前開有期徒刑執行完畢後五年以內，自屬五年內再犯有期徒刑
    之罪，為累犯，應依法加重其刑。爰審酌被告於現今槍枝氾濫之際，猶未經許可
    寄藏並持有制式手槍及其他具有殺傷力之手槍，且其寄藏上開制式槍彈之時間長
    達四、五年之久，嚴重危害社會善良風氣及治安，情節匪淺，實不宜依刑法第五
    十九條規定酌減其法定本刑；惟念其坦承犯行，又未持上開槍枝犯案及參酌其素
    行、犯罪動機、目的、手段及造成社會整體侵害程度等一切情狀，量處如主文所
    示之刑，罰金部分併諭知易服勞役之折算標準，以資懲儆。
三、扣案之制式手槍（槍枝管制編號：0000000000號）一支、改造手槍（
    槍枝管制編號：0000000000號）一支及鑑定時未經試射之土造子彈一
    顆，屬違禁物，應依刑法第三十八條第一項第一款之規定予以沒收。另內政部警
    政署刑事警察局於鑑驗時，試射上開制式子彈八顆、土造子彈一顆（見前開鑑驗
    通知書），業經試射，現已不具殺傷力，均非屬違禁物，爰不為沒收之諭知。
據上論斷，應依刑事訴訟法第二百九十九條第一項前段、槍砲彈藥刀械管制條例第七
條第四項、第十一條第四項、第十二條第四項、刑法第十一條前段、第五十五條、第
四十七條、第四十二條第二項、第三十八條第一項第一款，罰金罰鍰提高標準條例第
二條，現行法規所定貨幣單位折算新臺幣條例第二條，判決如主文。
本案經檢察官丙○○到庭執行職務
中      華      民      國      九十三      年    十二    月    三十    日
                                  臺灣臺南地方法院刑事第一庭
                                    審判長法  官  宋明中
                                          法  官  洪榮家
                                          法  官  王慧娟
右正本證明與原本無異。
如不服本判決，應於判決送達後十日內，向本院提出上訴狀。
                                          書記官  王元宏
中      華      民      國      九十三      年    十二    月    三十    日
槍砲彈藥刀械管制條例第七條
未經許可，製造、販賣或運輸火砲、肩射武器、機關槍、衝鋒槍、卡柄槍、自動步槍
、普通步槍、馬槍、手槍或各類砲彈、炸彈、爆裂物者，處死刑、無期徒刑或七年以
上有期徒刑；處徒刑者，併科新台幣三千萬元以下罰金。
未經許可，轉讓、出租或出借前項所列槍砲、彈藥者，處無期徒刑或五年以上有期徒
刑，併科新台幣一千萬元以下罰金。
意圖供自己或他人犯罪之用，而犯前二項之罪者，處死刑或無期徒刑；處徒刑者，併
科新台幣五千萬元以下罰金。
未經許可，持有、寄藏或意圖販賣而陳列第一項所列槍砲、彈藥者，處五年以上有期
徒刑，併科新台幣一千萬元以下罰金。
槍砲彈藥刀械管制條例第十一條
未經許可，製造、販賣或運輸第四條第一項第一款所稱其他可發射金屬或子彈具有殺
傷力之各式槍砲者，處五年以上有期徒刑，併科新臺幣一千萬元以下罰金。
未經許可，轉讓、出租或出借前項所列槍砲者，處三年以上十年以下有期徒刑，併科
新臺幣七百萬元以下罰金。
意圖供自己或他人犯罪之用，而犯前二項之罪者，處無期徒刑或七年以上有期徒刑，
併科新臺幣一千萬元以下罰金。
未經許可，持有、寄藏或意圖販賣而陳列第一項所列槍砲者，處一年以上七年以下有
期徒刑，併科新臺幣七百萬元以下罰金。
第一項至第三項之未遂犯罰之。
槍砲彈藥刀械管制條例第十二條
未經許可，製造、販賣或運輸子彈者，處一年以上七年以下有期徒刑，併科新台幣五
百萬元以下罰金。
未經許可，轉讓、出租或出借子彈者，處六月以上五年以下有期徒刑，併科新台幣三
百萬元以下罰金。
意圖供自己或他人犯罪之用，而犯前二項之罪者，處三年以上十年以下有期徒刑，併
科新台幣七百萬元以下罰金。
未經許可，持有、寄藏或意圖販賣而陳列子彈者，處五年以下有期徒刑，併科新台幣
三百萬元以下罰金。
第一項至第三項之未遂犯罰之。
